ACORDAO-COMPLETO-2466263

ACÓRDÃO DE RELAÇÃO

ACÓRDÃO DE RELAÇÃO 6454/2021 ATA 11/2021 - PRIMEIRA CÂMARA

Acórdão 6454/2021-TCU-Primeira Câmara
Trata-se de pedido de reexame interposto pelo Senado Federal, contra o Acórdão 13435/2020-TCU-Primeira Câmara (Peça 7) , por meio do qual esta Corte de Contas considerou ilegal e negou registro a ato de aposentadoria.
Considerando que, regularmente notificado, em 7/12/2020 (peça 11) , da deliberação recorrida, o recorrente somente compareceu aos autos em 21/1/2021, oportunidade em que protocolizou seu pedido de reexame (peças 15 e 16) ;
Considerando que o prazo para a interposição desse recurso é de 15 (quinze) dias, nos termos dos artigos 285 e 286, parágrafo único, do Regimento Interno do TCU;
Considerando que "o prazo começa a correr a partir do primeiro dia em que houver expediente no Tribunal", nos termos do art. 185, § 1º, do Regimento Interno do TCU, o termo a quo para análise da tempestividade foi o dia 8/12/2020, sendo certo que o termo final para sua interposição se deu no dia 22/12/2020;
Considerando que a prorrogação de prazo deferida por meio do Acórdão 99/2021-TCU-Primeira Câmara refere-se exclusivamente ao cumprimento das determinações constantes do acórdão recorrido;
Considerando que não há previsão legal para concessão de prorrogação dos prazos para interposição de recursos, fixados na Lei 8.443/1992;
Considerando que o recorrente não traz aos autos documentos que demonstrem a superveniência de fatos novos, razão pela qual a intempestividade constatada não pode ser afastada, a teor do art. 285, § 2º, do Regimento Interno/TCU;
Os Ministros do Tribunal de Contas da União, quanto ao processo a seguir relacionado, ACORDAM, por unanimidade, com fundamento nos arts. 32, parágrafo único, e 48, da Lei 8.443/1992, c/c os arts. 143, inciso IV, alínea "b", e § 3º, 277, inciso II, e 285, § 2º, e 286, parágrafo único, do Regimento Interno do TCU, de acordo com os pareceres emitidos nos autos, em:
a) não conhecer do pedido de reexame interposto pelo Senado Federal, por restar intempestivo e não apresentar fatos novos; e
b) encaminhar cópia desta decisão, acompanhada da instrução da unidade técnica, ao recorrente.
1. Processo TC-Processo 009.278/2020-6 (APOSENTADORIA) 
	1.1. Recorrente: Senado Federal.
	1.2. Interessado: Sebastião Fernandes Neto (XXX.859.601-XX) .
	1.3. Órgão: Senado Federal.
	1.4. Relator: Ministro Vital do Rêgo.
	1.5. Representante do Ministério Público: Procurador Sergio Ricardo Costa Caribé.
	1.6. Relator da deliberação recorrida: Ministro Walton Alencar Rodrigues.
	1.7. Unidade Técnica: Secretaria de Recursos (Serur) .
	1.8. Representação legal: não há.
	1.9. Determinações/Recomendações/Orientações: não há.

Primeira Câmara

Senado Federal.

ACORDAO-COMPLETO-2479327

Acórdão de Relação 8047/2021 - Primeira Câmara

Acórdão de Relação

ACORDAO-COMPLETO-2520552

Acórdão 18865/2021 - Primeira Câmara

VITAL DO RÊGO

Ministro Walton Alencar Rodrigues.

não há.

Procurador Sergio Ricardo Costa Caribé.

APOSENTADORIA (APOS)

Secretaria de Recursos (Serur).